【裁判字號】    89,訴,601
【裁判日期】    921202
【裁判案由】    違反稅捐稽徵法等
【裁判全文】
臺灣高雄地方法院刑事判決                          八十九年度訴字第六一號
    公  訴  人  臺灣高雄地方法院檢察署檢察官
    被      告  丁○○
右列被告因違反稅捐稽徵法等案件，經檢察官提起公訴（八十八年度偵字第一九五九
八號、第八十八年度偵字第二六七一七號、第二九五二九號），本院判決如左：
    主  文
丁○○連續商業負責人，以明知為不實之事項而填製會計憑證，累犯，處有期徒刑
年陸月；又商業負責人，為納稅義務人，以詐術逃漏稅捐，累犯，處有期徒刑伍月；
又行使偽造私文書，足以生損害於公眾及他人，累犯，處有期徒刑肆月。應執行有期
徒刑肆年。
    事  實
一、丁○○前於民國八十三年間因偽造文書案件，經本院判處有期徒刑五月確定，於
    八十四年二月二十八日執行完畢。又甫於八十七年間因違反稅捐稽徵法案件，經
    本院於八十七年七月九日判處有期徒刑六月，於同年八月一日確定。仍不知悔悟
    ，為圖不法利益，，竟再行起意，基於幫助納稅義務人逃漏稅捐、填製不實會計
    憑證統一發票而違反商業會計法之概括犯意，擔任下列虛設行號「豫德企業行」
    、「鼎裕企業社」（起訴書誤載為「鼎商企業行」）、「豫誠建材企業行」（下
    稱豫誠企業行）、「全營國際有限公司」（下稱全營公司）之負責人，及擔任虛
    設行號「聚賢企業行」、「書禮企業社」之實際負責人（掛名負責人甲○○，業
    經臺灣高雄地方法院檢察署以八十八年度偵字第二六七一七號為不起訴處分確定
    ），且均依商業會計法為上開各公司、行號之商業負責人，其明知上開虛設之公
    司、行號均無實際進、銷貨之事實，竟連續虛偽開立不實之會計憑證統一發票予
    應報稅之廠商、公司幫助逃漏營業稅，同時為避免稅捐機關察覺，乃與其他虛設
    之公司、行號相互對開不實之會計憑證統一發票，充作彼此之進項憑證【上開虛
    設行號「取得」不實統一發票部分不成罪，詳後述】，以應付稅捐機關之查核，
    足生損害於稅捐稽徵機關對於稅捐稽徵之正確性，其方式如下：
  (一)於八十六年十月十四日（起訴書誤載為同年月十五日），在高雄市○○區○○路
    七０巷二十二弄二號二樓（起訴書漏載「二樓」）虛設豫德企業行，明知並無銷
    貨或承包工程、收取價金等事實，竟自八十六年十月起至八十八年四月，開立虛
    偽不實之會計憑證統一發票交予高發灌裝股份有限公司等報稅廠商，充作營業進
    項憑證而幫助逃漏營業稅（詳細取得發票報稅廠商、統一發票字軌號碼、開立日
    期、開票金額及逃漏稅額，均如附表一之一所示）。復於上開期間，開立不實會
    計憑證統一發票予虛設之鼎裕企業行、豫誠建材企業行、全營公司、高亞力實業
    有限公司（下稱高亞力公司）、大禹砂石行（該行負責人申○○○嗣緝獲後另行
    審結）等充作掩飾，避免稅捐機關察覺（詳如附表一之二所示）。
  (二)於八十七年八月十五日，在高雄市○○區○○路一０七二號虛設鼎裕企業社，明
    知並無銷貨或承包工程、收取價金等事實，竟自八十七年十月起（起訴書誤載為
    八十七年七月）至八十八年四月，開立虛偽不實之會計憑證統一發票交予進利營
    造有限公司等報稅廠商，充作營業進項憑證而幫助逃漏營業稅（詳細取得發票報
    稅廠商、統一發票字軌號碼、開立日期、開票金額及逃漏稅額，均如附表二之一
    所示）。復於上開期間，開立不實會計憑證統一發票予虛設之豫德企業行、豫誠
    企業行、全營公司、高亞力公司、大禹砂石行等充作掩飾，避免稅捐機關察覺（
    詳如附表二之二所示）。
  (三)於八十七年八月二十六日，在高雄市○○區○○路七０巷二十二弄二號二樓虛設
    豫誠企業行，明知並無銷貨、承包工程及收取價金等事實，竟自八十七年九月至
    八十八年四月，開立虛偽不實之會計憑證統一發票交予進利營造有限公司等報稅
    廠商，充作營業進項憑證而幫助逃漏營業稅（詳細取得發票報稅廠商、統一發票
    字軌號碼、開立日期、開票金額及逃漏稅額，均如附表三之一所示）。復於上開
    期間，開立不實會計憑證統一發票予虛設之豫德企業行、鼎裕企業行、全營公司
    、高亞力公司、大禹砂石行等充作掩飾，避免稅捐機關察覺（詳如附表三之二所
    示）。
  (四)丁○○自八十七年九月十七日起，擔任變更營業地址為高雄市○○區○○路一０
    七二號之虛設行號全營公司負責人（自七十三年十一月一日設立於高雄市苓雅區
    ○○○路三一五號五樓之二，原負責人趙嘉興），明知並無銷貨、承攬工程及收
    取價金之事實，竟自八十七年九月起至八十八年四月，開立虛偽不實之會計憑證
    統一發票交予高發灌股份有限公司等報稅廠商，充作營業進項憑證而幫助逃漏營
    業稅（詳細取得發票報稅廠商、統一發票字軌號碼、開立日期、開票金額及逃漏
    稅額，均如附表四之一所示）。復於上開期間，開立不實會計憑證統一發票予虛
    設之豫德企業行、豫誠企業行、鼎裕企業行、高亞力公司、大禹砂石行等充作掩
    飾，避免稅捐機關察覺（詳如附表四之二所示）。
  (五)於八十八年四月二十九日，擔任虛設在高雄市新興區○○○路四八０號四樓之十
    二聚賢企業行之實際負責人（掛名負責人甲○○業經不起訴處分確定），明知並
    無銷貨、收取價金之事實，竟自八十八年六月起至八十八年七月，開立虛偽不實
    之會計憑證統一發票交予啟用企業股份有限公司等報稅廠商，充作營業進項憑證
    而幫助逃漏營業稅（詳細取得發票報稅廠商、統一發票字軌號碼、開立日期、開
    票金額及逃漏稅額，均如附表五所示）。
  (六)於八十八年六月十七日，擔任在高雄市○鎮區○○路三五五號十一樓之十二虛設
    行號書禮企業社之實際負責人（掛名負責人甲○○業經不起訴處分確定），明知
    並無銷貨、收取價金之事實，竟自八十八年七月起至八十八年八月，開立虛偽不
    實之會計憑證統一發票交予啟用企業股份有限公司之報稅廠商，充作營業進項憑
    證而幫助逃漏營業稅（詳細統一發票字軌號碼、開立日期、開票金額及逃漏稅額
    ，均如附表六之一所示），復於上開期間，開立不實會計憑證統一發票予虛設之
    高亞力公司、聚賢企業社等充作掩飾，避免稅捐機關察覺（詳如附表六之二所示
    ）。
二、丁○○係設於高雄市○○區○○路七十巷二十二弄二號獨資商號「豫德企業行」
    之負責人，為依商業登記法所規定之商業負責人，負有據實製作各類所得扣繳暨
    免扣繳憑單（下稱扣繳憑單）及營利事業所得稅結算申報書（下稱營所稅申報書
    ）等業務上文書之義務，亦為從事業務之人，詎其明知未○○、亥○○於八十六
    年九月至十二月間，均未在豫德企業行工作及領得薪資，竟意圖為納稅義務人豫
    德企業行逃漏稅捐，並基於偽造並行使私文書、接續行使業務上製作扣繳憑單而
    為豫德企業行逃漏稅捐之犯意，利用不知情之刻印業者，偽刻未○○、亥○○之
    印章並蓋用，而偽造該具有請領收據性質之工資表私文書，並於其業務上製作之
    八十六年度扣繳憑單、營所稅申報書上，虛偽登載未○○、亥○○八十六年九至
    十二月薪資所得分別為七四八００、七０四００元之不實事項，並利用不知情之
    會計人員，持前開偽造之工資表及不實之扣繳憑單，向財政部高雄市國稅局申報
    豫德企業行八十六年度之營利事業所得稅，藉虛列薪資成本費用支出之詐術，使
    稅捐機關計算審核稅額時發生錯誤，逃漏應繳納之營利事業所得稅，足以生損害
    於未○○、亥○○及稅捐稽徵機關對於賦稅稽徵之正確性。嗣因未○○、亥○○
    接獲扣繳憑單提出檢舉，始查知上情。
三、案經財政部高雄市國稅局、高雄市稅捐稽徵處移送台灣高雄地方法院檢察署檢察
    官偵查起訴。
    理  由
壹、有罪部分：
一、被告雖前於八十七年間因犯稅捐稽徵法第四十三條第一項之幫助逃漏稅捐罪，經
    本院於八十七年七月九日以八十七年易字第六二號判處有期徒刑六月，於同年八
    月一日確定，惟本件起訴事實除豫正企業行及高亞力公司部分為前案判決既判力
    所及（詳後述）外，其餘事實欄(二)、(三)、(五)、(六)所示鼎裕企業社、豫誠建材行、
    聚賢企業行、書禮企業社之設立日期均在前案確定判決後；事實欄(四)所示全營公
    司變更負責人為被告之日期，亦在前案判決確定之後，均有其等設立異動登記資
    料在卷可稽，而事實欄(一)被告擔任豫德企業行負責人、虛開發票幫助他人逃漏稅
    捐之犯罪時間，亦在前案犯行經查獲後，足徵被告係另行起意而為之，參以前案
    被告尚非虛設行號之負責人，而本件被告已自任公司、獨資行號負責人而犯之，
    犯罪手法、態樣不同，益證上開部分與前案並無連續犯之裁判上一罪關係，本院
    自得審理，合先敘明。
二、訊據被告丁○○矢口否認有何上開事實欄一、二之犯行，辯稱：我只是掛名負責
    人，是「巳○○」、「朱志憲」拿一千元叫我掛名當公司名義負責人的，我不瞭
    解實際營業情形，有沒有賣發票及虛列未○○、亥○○人頭薪資報稅、逃漏稅捐
    等事，我均不知道云云。惟查：
  (一)右揭被告確係豫德企業行、鼎裕企業社、豫誠建材行、全營公司之負責人，且係
    聚賢企業行、書禮企業行之實際負責人等情，已據被告丁○○於偵查、本院調查
    時迭次供承在卷（八八偵二六七一七卷二七至二九頁、本院卷(一)七六、八七頁）
    ，核與證人即聚賢企業行、書禮企業行掛名負責人甲○○於偵查及本院調查時證
    述情節相符（八八偵二六七一七卷二七至二九頁、本院卷(二)八一至八三頁），而
    上開豫德企業行、鼎裕企業社、豫誠建材行、全營公司、聚賢企業行、書禮企業
    行均係虛設之行號，並無銷貨及承包工程事實，竟開立不實之統一發票予其他報
    稅廠商，幫助逃漏稅捐，經稅捐機關列為專案查緝之對象等情，有營業人設立異
    動資料六紙、如附表所示各該統一發票暨統一發票查核清單、統一發票銷售明細
    表、各報稅廠商負責人之談話筆錄、承諾書及處分書等在卷可稽（均見外放證物
    袋），且經本院傳訊證人即柏冠實業公司負責人丑○○、新佶公司負責人辛○○
    、韋超營造有限公司負責人寅○○、龍鳳負責人癸○○，其等均證稱：不認識被
    告丁○○、直接交易對象並非被告之公司行號等語（本院卷(一)三五、八七、九九
    、一二一頁）；證人即上開報稅廠商之下游承包商卯○○、戌○○證稱：發票係
    向被告丁○○購買等語（本院卷(一)八七、九九頁），又被告始終無法提出與各報
    稅廠商有何實際交易之帳冊等相關資料，參以證人甲○○亦於本院訊問時證稱：
    我掛名公司負責人的那幾天，公司看起來沒有實際在營業等語明確（本院卷(二)八
    一至八三頁），足徵上開公司、行號均無實際進、銷貨之營業事實。至證人即福
    良砂石股份有限公司之實際負責人天○○、謝秀霞雖證稱：確有向被告之豫德企
    業行進貨云云，惟豫德企業行之營業項目為木材汽車零件買賣業，證人天○○、
    謝秀霞取得之統一發票卻係高級柴油等油料項目，足徵證人所言係事後迴護之詞
    ，顯難認被告之上開公司、行號有銷售各該貨品之事實。
  (二)再前開豫德企業行、鼎裕企業社、豫誠建材行、全營公司、聚賢企業行、書禮企
    業行，均無實際進、銷貨之事實，其設立之目的純係虛開發票販賣予他人作為進
    項憑證，幫助逃漏稅捐而謀取本身之利益，然為達此一目的，並避免因大量開立
    不實統一發票予他人，當月交易往來即出現異常而遭稅捐機關追查，須以相互交
    錯之方式，向其他虛設之公司行號取得進項發票掩飾，以資平衡，因此虛開發票
    予其他報稅廠商，及取得其他虛設行號所虛開之發票，乃此類公司行號存在之兩
    面手法。又觀之卷附統一發票（外放證物袋）所示，被告虛設之豫德企業行、鼎
    裕企業社、豫誠建材行、全營公司、聚賢企業行、書禮企業行，及其他虛設之公
    司行號高亞力公司、大禹砂石行間，均確有如上說明之彼此間交錯虛開發票情形
    無訛（詳如附表一之二、二之二、三之二、四之二、六之二所示），足徵被告確
    有虛設上開公司、行號並開立不實之統一發票幫助他人逃漏稅之犯行無訛。
  (三)上開被告虛報未○○、亥○○薪資，為納稅義務人豫德企業行逃漏營業所得稅之
    事實，業據證人未○○、亥○○於偵查及本院調查時到庭陳述明確（八八偵二九
    五二九卷十八頁、八八偵一九五九八卷二八至二九頁、本院卷(一)三五、一五四頁
  ），並有未○○、亥○○之檢舉書、未○○服務證明書及勞工保險卡、八十六年
    度各類所得扣繳暨免扣繳憑單、被告偽造之未○○、亥○○工資表、八十六年度
    營利事業所得稅結算申報書等（八八偵二九五二九卷第三頁、八八偵一九五九八
    卷偵卷第三、十二、二十一頁、本院卷(一)五九頁）附卷可資佐證。
  (四)被告於本院審理中辯稱：我因缺錢，才答應掛名做公司負責人，實際上沒有處理
    公司業務，是「巳○○」、「朱志憲」叫我掛名的，我不知道公司如何報稅及開
    發票云云，然被告不惟於歷次偵查訊問時均自承係如事實欄所示六家公司之負責
    人，有開立如附表所示之統一發票、刻印製作薪資表等情不諱（八八偵二六七一
    七卷二七至二九、偵二九五二九卷三十、三四頁、偵一九五九八卷第二五、二八
    至二九），且於本院調查中亦供稱確為上開公司行號之負責人無訛（本院卷(一)七
    六、八七頁），並經證人甲○○於本院調查時到庭證稱：是被告丁○○叫我幫他
    公司登記執照，他說他辦不下來，原本他說借我的名辦一個月就好，但他後來沒
    有停掉，當時是他一個人來找我接洽，我不認識巳○○等語明確（本院卷(二)八一
    至八三頁），核與被告於偵查中自承：聚賢企業行是由我申請設立，但是稅捐處
    不准，所以我才請託甲○○掛名負責人，實際由我經營等情相符（八八偵二六七
    一七卷二七至二九頁）。又觀之被告對本件起訴事實之答辯及「巳○○」介入本
    件程度究如何，其初供稱：我是實際負責人，公司有實際經營，我不是賣發票，
    確實有交易才開發票，相關帳冊我要回去整理才知道；當時工程是包給巳○○，
    巳○○是工頭，我交薪水給他，由他轉交給工人，工人的薪資都是巳○○報給我
    的，我沒有要逃漏稅云云（上開偵卷參照），復改口：我是掛名負責人，實際上
    公司我借給巳○○，他答應給我一個月三萬元，我在公司做油漆、掃地等工作云
    云（本院卷(一)三一九頁），嗣再稱：是朱志憲騙我去稅捐處簽名，簽一次一千元
    ，巳○○也是他們一夥的，我是人頭，被他們利用云云（本院卷(二)二九五頁），
    前後供述矛盾不一，顯難採信。再被告辯稱：當時巳○○來找我，戊○○有看到
    云云，惟經本院傳訊證人戊○○到庭證稱：巳○○與被告是同學，但我不知道巳
    ○○與被告有一起開公司，有看過巳○○去被告家，但談何事我不清楚等語（本
    院卷(二)六七至六九頁），證人戊○○既未見聞巳○○曾要求被告充當公司掛名負
    責人一事，自難據其證詞為被告有利之認定；又證人巳○○經本院傳拘無著，且
    依證人午○○即巳○○之妻於本院訊問時證稱：沒聽我先生巳○○說過認識丁○○，據我所知八十六年以前巳○○與他哥哥從事怪手行業等語（本院卷(二)第一０
    五至一０七頁），參以被告於本件前後長達四年之偵、審程序，屢次庭期均未能
    偕同證人巳○○、朱志憲到庭，是其前開所辯，應係事後避就卸責之詞，難以採
    信。
  (五)至被告提出卷附國軍高雄總醫院附設民眾診療服務處之診斷證明書，用以證明其
    有精神分裂症一情，惟被告自偵訊起迄本案繫屬本院止對於上開精神疾患均隻字
    未提，且經本院依職權調取被告於高雄醫學院附設中和紀念醫院精神科、高雄市
    立凱旋醫院、國軍高雄總醫院之就診紀錄核閱結果，其就診期間分別為八十四年
    四月十一至十二月二十六日、八十二年十二月十三日至八十五年十一月二十六日
    、八十九年五月二十九至同年九月四日，與本件被告虛設公司行號暨虛開發票之
    時間，均於八十六年十月起至八十八年十月之期間，顯無關連，況依被告所提出
    之重大傷病免自行部分負擔證明卡（本院卷(二)二一頁），其上所示有效日期係自
    八十九年六月七日起迄九十二年六月六日，顯係本件案發後為掩飾犯行而取得；
    又經本院送請財團法人長庚紀念醫院高雄分院鑑定被告行為時精神狀態之結果，
    雖認被告自二十九歲精神分裂症以來，社交與工作能力因疾病之影響，明顯退步
    ，不可能為經營數千萬營收往來多家公司之行為，而推斷其於本件案發之八十五
    年至八十八年為精神耗弱狀態，固有精神鑑定報告書一份在卷可按，惟本件被告
    虛設上開公司、行號，均無實際進、銷貨之營業行為，純係販賣發票予他人，幫
    助逃漏稅捐，業如前述，故未涉及複雜之經營行為，且被告之定向感、記憶力、
    抽象思考能力、計算能力均正常，被告亦自承知道簽名行為係設立公司等情，均
    據上開鑑定報告記載明確（本院卷(二)一二二頁），參以證人戊○○於本院證稱：
    被告之前曾與其弟經營公司，並有經營釣魚池等語，及證人甲○○明確證稱被告
    確係上開公司行號之負責人等情，均如前述，顯見依被告之精神狀態及身體情況
    ，並無不能勝任虛設公司、行號負責人之情形，是其上開所辯，均難諉卸其責。
    再證人即凱旋醫院精神科醫師己○○、證人即前高雄醫學院附設中和紀念醫院醫
    師黃文培於本院之證詞，除排除被告可為實際經營之競爭商業行為外，尚且肯定
    被告可擔任非主管類、單純之輕便工作等，亦均難為被告有利之認定。至證人即
    被告之母朱張簡鳳錦於本院訊問中證稱：被告病況嚴重，都是我養他，他沒有開
    公司，八十五年十一月後到處找江湖郎中看診云云，惟其無法提出被告於本件案
    發時之就醫紀錄供本院查考，且其與被告為母子至親關係，所述難免偏頗，自難
    採憑其迴護之詞。
  (六)綜上，本件事證已臻明確，被告前開犯行，均堪認定。
二、適用法律論罪科刑部分
  (一)按統一發票為商業會計法所規定之原始憑證，為商業會計憑證；又商業會計法第
    七十一條第一款以明知為不實之事項，而填製會計憑證罪，原即含有業務上登載
    不實之本質，是犯商業會計法第七十一條第一款之罪，與刑法第二百十五條之業
    務登載不實文書罪間，皆規範處罰同一登載不實之行為，係屬法規競合之關係，
    應優先適用特別規定之商業會計法第七十一條第一款處斷，不再論以刑法第二百
    十五條之罪（最高法院八十七年台上字一一、九十年台上字二四四六號判決意旨
    參照）。再按虛設行號本身原無進銷貨事實，而營業稅之課徵係針對營業行為，
    虛設行號實際上既無營業行為，亦無營利事業所得可言，自不能課徵營業稅，因
    此虛設行號本身取得發票沖帳之行為，並無逃漏稅捐之情形，而開立統一發票予
    其他虛設行號沖帳，因其他虛設行號並無課稅問題，故不能論以違反商業會計法
    之罪，惟虛設行號開立予其他非虛設廠商報稅部分，則係幫助該等廠商逃漏營利
    事業所得稅（見最高法院九十二年度台上字第二二八六號維持臺灣高等法院台中
    分院九十一年度重上更三第二一０號判決見解）。是核被告丁○○上開事實一部
    份，為各該公司、行號之負責人，且依商業會計法均為商業負責人，其此部分所
    為係犯稅捐稽徵法第四十三條第一項幫助逃漏稅捐罪、商業會計法第七十一條第
    一款之以明知不實之事項，而填製會計憑證罪。而犯罪是否業已起訴，應以起訴
    書之犯罪事實欄所記載者為準，不受檢察官援引起訴法條之拘束，本件起訴事實
    已載明被告上開商業負責人登載不實會計憑證統一發票之違反商業會計法第七十
    一條第一款犯行，商業會計法復為刑法業務登載不實罪之特別規定，即不應另論
    以刑法之業務登載罪，業如前述，公訴人誤認被告應成立刑法第二百十六條、第
    二百十五條行使業務上登載不實文書罪嫌云云，尚有誤會；又公訴人認被告如事
    實欄所示擔任「豫德企業行」、「鼎裕企業社」、「豫誠企業行」、「全營公司
    」、「聚賢企業行」、「書禮企業社」等負責人，「取得」其他虛設行號開立之
    不實統一發票部分，亦涉犯稅捐稽徵法第四十三條第一項之幫助他人逃漏稅捐罪
    嫌云云，惟按虛設行號本身原無進、銷貨之營業事實，自無營業稅之問題，因此
    虛設行號本身取得發票沖帳之行為，並無逃漏稅捐之情形，已如前述，且據高雄
    市稅捐稽徵處刑事案件移送書記載明確（詳見八十八年度偵字第二六七一七號卷
    移送書第三頁正面倒數第四行），是公訴人此部分所認，亦有未洽，均應予更正
    敘明。被告多次明知不實事項而填製統一發票會計憑證，幫助他人逃漏稅捐之行
    為，時間緊接，所犯又係構成要件相同之罪，顯均係基於概括之犯意反覆為之，
    為連續犯，均應論以一罪。又其連續幫助他人逃漏稅捐及連續以明知不實事項填
    載會計憑證罪間，有方法、結果之牽連關係，為牽連犯，應從一重論以連續以明
    知不實事項填製會計憑證罪。
  (二)按所得扣繳暨免扣繳憑單，係證明全年度支付員工薪資及代為扣繳綜合所得稅之
    情形，為徵、繳雙方課徵與申報綜合所得稅之依據，其既非造具記帳憑證所根據
    之憑證，亦非證明處理會計事項人員之責任而為記帳所根據之憑證，自難認屬商
    業會計法第十五條第一款所規定之商業會計憑證（最高法院九十一年度台上字第
    一八二八號判決意旨參照）。是核被告為商業負責人，虛列賴文忠、未○○請領
    不實薪資並登載於職務上所製作「營利事業所得稅結算申報書」、「扣繳憑單」
    內，並偽刻印章而偽造工資表私文書後，連同前揭扣繳憑單，持以向財政部高雄
    市國稅局核課，藉以逃漏稅捐，足以生損害於財政部高雄市國稅局核課及賴文忠
    、未○○之所為，係犯刑法第二百十六條、第二百十五條之行使業務上登載不實
    文書罪（扣繳憑單）、同法第二百十六條、第二百十條之行使偽造私文書罪（工
    資表部分），及稅捐稽徵法第四十一條、第四十七條第三款之商業負責人，為納
    稅義務人以詐術逃漏稅捐罪。又獨資營利事業組織依所得稅法既仍需繳交營利事
    業所得稅，為稅捐稽徵法之納稅義務人，則其逃漏稅捐時，犯罪主體自應為該獨
    資營利事業組織（參照最高法院八十九年度台上字第七二四一號判決意旨、臺灣
    高等法院暨所屬法院九十年法律座談會彙編結論意見）；公訴人疏未慮及上情，
    而認被告係納稅義務人而犯稅捐稽徵法第四十一條罪嫌云云，容有未洽，更予更
    正敘明。被告利用不知情刻印業者及會計人員為上開犯行，係間接正犯。被告偽
    造印章而蓋用乃偽造私文書之階段行為；又其偽造私文書、業務上登載不實文書
    後持以行使，偽造及業務上登載不實之低度行為，應為行使之高度行為所吸收，
    均不另論罪。其上開所犯行使偽造私文書罪與行使業務上登載不實文書罪間有方
    法、結果之牽連關係，應從較重之行使偽造私文書罪處斷。而稅捐稽徵法第四十
    七條所規定，本法關於納稅義務人、扣繳義務人及代徵人應處徒刑之規定，於該
    條第一款至第四款所列商業負責人等人適用之，亦即該條第一款至第四款所列之
    人應受處罰，係基於刑事政策之考慮，自同法第四十一條於其應處徒刑範圍內，
    轉嫁而來，其既非逃漏稅捐之納稅義務人，自不屬於商業負責人本身之犯罪行為
    ，而屬「代罰」性質，既為「代罰」之性質，若行為人同時觸犯稅捐稽徵法第四
    十七條第一至四款、第四十一條之罪及其他犯罪，本無方法結果之牽連關係可言
    ，乃二罪併罰，無牽連犯之適用（參照最高法院八十七年台上字第一九七四判決
    可資參照），故被告前開所犯商業負責人為納稅義務人以詐術逃漏稅捐罪與行使
    偽造私文書罪，應分論併罰。
  (三)被告前於八十三年間因偽造文書案件，經本院判處有期徒刑五月確定，於八十四
    年二月二十八日執行完畢等情，有臺灣高等法院被告全國前案紀錄表在卷可稽，
    其於前案執行完畢後五年內，再犯本件有期徒刑以上之罪，為累犯，應依刑法第
    四十七條之規定，加重其刑。爰審酌被告素行不佳，甫於八十七年間因違反稅捐
    稽徵法案件，經本院於八十七年七月九日判處有期徒刑六月，於同年八月一日確
    定等情，有前揭刑案紀錄在卷可按，竟不知省悔，本次短時間內虛設多家公司、
    行號，開立不實統一發票幫助逃漏稅捐，破壞稅捐機關對於稅賦之管理及納稅之
    公平性，逃漏稅捐之金額不少，及犯後拒未坦承犯行等一切情狀，就被告所犯上
    開三罪，各量處如主文所示之刑，並定其應執行之刑。至扣案如附表所示被告填
    載不實之統一發票及卷附被告製作不實之營所稅申報書、扣繳憑單，分別經報稅
    廠商、被告呈交財政部高雄市國稅局申報稅捐，均非被告所有，爰不併予宣告沒
    收，附此敘明。
貳、不另為無罪諭知之部分：公訴人另以被告任負責人之虛設行號「聚賢企業行」明
    知並無刊登廣告之事實，竟偽造「福報社」廣告費收據五張（金額000000
    0元）充作進項憑證，逃漏營業稅，涉有行使偽造私文書及逃漏稅捐等罪嫌。惟
    按犯罪事實應依證據認定之，無證據不得認定其犯罪事實，刑事訴訟法第一百五
    十四條第二項定有明文。又虛設行號本身原無進銷貨事實，而營業稅之課徵係針
    對營業行為，虛設行號實際上既無營業行為，亦無營利事業所得可言，自不能課
    徵營業稅，因此虛設行號本身「取得」其他公司、行號所開立之發票、收據等沖
    帳行為，並無逃漏稅捐可言，均如前述，是虛設行號「聚賢企業行」縱有自取得
    「福報社」取得收據充作進項憑證之行為，亦無逃漏營業稅問題；再訊之被告堅
    決否認有偽造廣告費收據之犯行，而遍查全部卷證資料，除該「福報社」廣告收
    據五紙附卷外，並無任何積極事證足資證明上開廣告收據係被告所偽造，故充其
    量僅能證明被告自該「福報社」取得不實收據，無法僅憑卷附收據五紙即遽入被
    告於偽造文書罪。此外，本院復查無其他積極證據足資證明被告有何公訴人所指
    此部分犯行，本應為其無罪之諭知，然公訴人既認此部分與前開論罪科刑部分有
    連續犯之裁判上一罪關係，爰不另為無罪之諭知，附此敘明。
、不另為免訴諭知部分：
一、公訴意旨另以：被告亦為「豫正企業行」、「高亞力實業有限公司」之負責人，
    明知並無進貨及支付價金之事實，竟於八十五年四月至八十六年八月、八十五年
    十月至八十八年六月，有虛開、對開不實之發票予其他報稅廠商或虛設行號作為
    進項憑證扣抵營業稅，及自虛設之「世冀企業社」取得不實發票等情，亦涉犯稅
    捐稽徵法第四十三條之幫助他人逃漏營業稅罪嫌云云。
二、按案件曾經判決確定者，應為免訴之判決，此項原則關於實質上一罪或裁判上一
    罪，均有其適用。連續犯係裁判上一罪，其一部分犯罪事實曾經判決確定者，其
    效力當然及於全部，故檢察官復將其他部分重行起訴，亦應諭知免訴之判決（ 最
    高法院四十九年台非字第二Ｏ號判例參照 ）。
三、經查：本件被告前被訴與虛設行號之「世冀企業社」負責人蕭世俊基於共同之概
    括犯意聯絡，連續自八十五年七月起至八十六年一、二月止，明知並無交易行為
    ，由丁○○持該虛設行號「世冀企業社」所開立之發票予高興企業社、申動工程
    有限公司、鉅合工程有限公司、彥武企業有限公司等，虛列交易額，幫助他人逃
    漏營利事業所得稅等，所涉違反稅捐稽徵法第四十三條第一項之犯行，業經本院
    於八十七年七月九日，以八十七年易字第六二號判處有期徒刑六月，於同年八月
    一日確定在案，有該刑事判決一份在卷可稽。又本件被告擔任負責人之「豫正企
    業行」係在八十五年四月五日設立，虛開發票之時間自八十五年四月起至八十八
    年六月查獲止；「高亞力實業有限公司」係於八十五年九月二十六日設立，虛開
    發票時間自八十五年十月起至八十八年六月查獲止，有部分取得虛開發票之對象
    亦為前案虛設行號之「世冀企業社」取得，有營業人設立異動登記資料二紙在卷
    可按，且據起訴書之起訴事實欄記載明確，顯與前案之時間緊接，犯罪手法、情
    節亦均相同，顯見被告係基於概括之犯意而為之，自屬連續犯，為裁判上一罪，
    依審判不可分原則，該案判決之效力，應及於全部犯罪事實，揆諸前揭說明，自
    應諭知免訴之判決。
肆、併辦意旨略以（八九偵九六四六、一四三六五、九十偵五六七四、四０五八、四
    八四七、四八四八、四六二五號）：八十七年間被告均明知庚○○並未在「全營
    公司」、丙○○未在「高亞力公司」、酉○○未在「鼎裕企業社」、壬○○、子
    ○○、乙○○、辰○○未在「豫德企業行」工作及支薪，竟予申報薪資而逃漏稅
    捐云云。惟按獨資營利事業組織依所得稅法既仍需繳交營利事業所得稅，為稅捐
    稽徵法之納稅義務人，則其逃漏稅捐時，犯罪主體自應為該獨資營利事業組織（
    參照最高法院八十九年度台上字第七二四一號判決意旨、臺灣高等法院暨所屬法
    院九十年法律座談會彙編結論意見）；又公司為法人，公司負責人為自然人，二
    者在法律上並非同一人格主體，公司負責人為公司之代表，其為公司所為行為，
    應由公司負責。故公司負責人為公司以詐術或不正當方法逃漏稅捐，因納稅義務
    人為公司，其所觸犯稅捐稽徵法第四十一條之犯罪或受罰主體，仍為公司，而非
    公司負責人，僅因公司於事實上無從擔負自由刑之責任，基於刑事政策上之考量
    ，同法第四十七條第一款將納稅義務人之公司應處徒刑之規定轉嫁於公司負責人
    ，是公司負責人依該條款而適用徒刑之處罰，乃屬代罰之性質，並非因其本身之
    犯罪而負行為責任。而刑法上所謂牽連犯，必須同一人犯一罪而其方法或結果行
    為另犯他罪名，始克相當，亦即必須同一犯罪主體之二個以上犯罪行為間，具有
    目的與方法、或目的與結果之關係，始得從一重處罰。公司負責人為納稅義務人
    之公司以詐術或不正當方法逃漏稅捐，既非稅捐稽徵法第四十一條之犯罪或受罰
    主體，僅依同法第四十七條第一款之規定，代替公司受徒刑之處罰，自與其本身
    為犯罪主體所犯其他罪名間，不具牽連犯關係（最高法院八十九年度台非字第六
    五號判決意旨參照）。是上開逃漏稅捐之納稅義務人既分別為「全營公司」、「
    高亞力公司」等公司法人或「鼎裕企業社」、「豫德企業行」等獨資營利事業組
    織，犯罪主體即應為該等公司、獨資行號，自無所謂逃漏稅捐之概括犯意可言，
    參照前開說明，被告身為負責人所受之處罰乃「代罰」性質，不屬於公司負責人
    或商業負責人本身之犯罪行為，與其前開經論罪科刑部分，應併合處罰，無裁判
    上一罪關係，為起訴效力所不及，本院無從併予審理，應退由檢察官另行處理，
    附此說明。
據上論斷，應依刑事訴訟法第二百九十九條第一項前段，稅捐稽徵法第四十三條第一
項、第四十七條第三款、第四十一條，商業會計法第七十一條第一款，刑法第十一條
前段、第五十六條、第二百十六條、第二百十五條、第二百十條、第五十五條、第五
十一條第五款，罰金罰鍰提高標準條例第一條前段，判決如主文。
本案經檢察官劉昀到庭執行職務。
中      華      民      國      九十二    年    十二     月     二      日
                                臺灣高雄地方法院刑事第十三庭
                                      審判長  法  官  張世賢
                                              法  官  洪榮家
                                              法  官  林韋岑
右正本證明與原本無異。
如不服本判決，應於判決送達後十日內，向本院提出上訴狀。
                                              書記官  林慧君
中    華    民    國      九十二      年      十二      月      三      日
附表一之一：豫德企業行開立不實發票幫助逃漏營業稅部分
┌──────┬───┬──┬──────┬─────┬────┐
│開立發票對象│日期  │張數│發票字軌號碼│發票金額  │逃漏稅額│
│            │      │    │            │（元）    │（元）  │
├──────┼───┼──┼──────┼─────┼────┤
│高發灌裝股份│86.10 │11  │KG00000000  │25000     │1250    │
│有限公司    │86.12 │    │LC00000000  │30000     │1500    │
│            │86.12 │    │LC00000000  │20000     │1000    │
│            │87.2  │    │MB00000000  │30000     │1500    │
│            │87.4  │    │ND00000000  │20000     │1000    │
│            │87.9  │    │PK00000000  │20000     │1000    │
│            │87.12 │    │SM00000000  │20026     │1001    │
│            │88.1  │    │TM00000000  │20016     │1001    │
│            │88.2  │    │TM00000000  │20000     │1000    │
│            │88.3  │    │UK00000000  │20000     │1000    │
│            │88.3  │    │UK00000000  │20000     │1000    │
├──────┼───┼──┼──────┼─────┼────┤
│台合通運股份│88.3  │1   │UK00000000  │551109    │27555   │
│有限公司    │      │    │            │          │        │
├──────┼───┼──┼──────┼─────┼────┤
│台宜實業股份│86.10 │11  │KG00000000  │70000     │3500    │
│有限公司    │86.12 │    │LC00000000  │60000     │3000    │
│            │86.12 │    │LC00000000  │65000     │3250    │
│            │87.2  │    │MB00000000  │70000     │3500    │
│            │87.4  │    │ND00000000  │75000     │3750    │
│            │87.9  │    │RK00000000  │60000     │3000    │
│            │87.12 │    │SM00000000  │65018     │3251    │
│            │88.1  │    │TM00000000  │60000     │3000    │
│            │88.2  │    │TM00000000  │60000     │3000    │
│            │88.3  │    │UK00000000  │60000     │3000    │
│            │88.3  │    │UK00000000  │70000     │3500    │
├──────┼───┼──┼──────┼─────┼────┤
│台怡實業股份│86.10 │11  │KG00000000  │50000     │2500    │
│有限公司    │86.12 │    │LC00000000  │50000     │2500    │
│            │86.12 │    │LC00000000  │55000     │2750    │
│            │87.2  │    │MB00000000  │65000     │3250    │
│            │87.4  │    │ND00000000  │65000     │3250    │
│            │87.9  │    │RK00000000  │50000     │2500    │
│            │87.12 │    │SM00000000  │50008     │2500    │
│        │88.1  │    │TM00000000  │50000     │2500    │
│            │88.2  │    │TM00000000  │50000     │2500    │
│            │88.3  │    │UK00000000  │50000     │2500    │
│            │88.3  │    │UK00000000  │30000     │1500    │
│            ├───┼──┼──────┼─────┼────┤
│            │85年  │3   │DW00000000  │230000    │11500   │
│            │      │    │ES00000000  │          │        │
│            │      │    │FC00000000  │          │        │
│            ├───┼──┼──────┼─────┼────┤
│            │86年  │3   │KG00000000  │165000    │8250    │
│            │      │    │LC00000000  │          │        │
│            │      │    │LC00000000  │          │        │
│            ├───┼──┼──────┼─────┼────┤
│            │87年  │1   │SM00000000  │40000     │2000    │
│            ├───┼──┼──────┼─────┼────┤
│    │88年  │3   │UK00000000  │130000    │6500    │
│            │      │    │UK00000000  │          │        │
│            │      │    │TM00000000  │          │        │
├──────┼───┼──┼──────┼─────┼────┤
│谷峰化學工業│88.2  │1   │TM00000000  │120000    │6000    │
│股份有限公司│      │    │            │          │        │
├──────┼───┼──┼──────┼─────┼────┤
│魯山實業股份│86.10 │11  │KG00000000  │60000     │3000    │
│有限公司    │86.10 │    │KG00000000  │50000     │2500    │
│            │86.12 │    │LC00000000  │30000     │1500    │
│            │86.12 │    │LC00000000  │40000     │2000    │
│            │87.2  │    │MB00000000  │60000     │3000    │
│            │87.4  │    │ND00000000  │45000     │2250    │
│            │87.9  │    │RK00000000  │30000     │1500    │
│            │88.1  │    │TM00000000  │50000     │2500    │
││88.2  │    │TM00000000  │40000     │2000    │
│            │88.3  │    │UK00000000  │40000     │2000    │
│            │88.3  │    │UK00000000  │40000     │2000    │
├──────┼───┼──┼──────┼─────┼────┤
│中鼎工程股份│88.3  │1   │UK00000000  │40000     │2000    │
│有限公司    │      │    │            │          │        │
├──────┼───┼──┼──────┼─────┼────┤
│旺龍營造廠股│87.3  │1   │ND00000000  │547200    │27360   │
│份有限公司  │      │    │            │          │        │
├──────┼───┼──┼──────┼─────┼────┤
│建泰營造有限│87.3  │1   │ND00000000  │0000000   │60000   │
│公司        │      │    │            │          │        │
├──────┼───┼──┼──────┼─────┼────┤
│德營造有限│87.1  │1   │MB00000000  │0000000   │57143   │
│公司        │      │    │            │          │        │
├──────┼───┼──┼──────┼─────┼────┤
│浚輝機械有限│86.11 │2   │LC00000000  │450000    │22500   │
│公司        │86.11 │    │LC00000000  │460000    │23000   │
├──────┼───┼──┼──────┼─────┼────┤
│台統液化石油│86.10 │4   │KG00000000  │105000    │5250    │
│氣分裝廠    │86.10 │    │KG00000000  │105000    │5250    │
│            │86.12 │    │LC00000000  │105000    │5250    │
│            │86.12 │    │LC00000000  │115000    │5750    │
├──────┼───┼──┼──────┼─────┼────┤
│森榮營造有限│87.12 │1   │SM00000000  │450000    │22500   │
│公司        │      │    │            │          │        │
├──────┼───┼──┼──────┼─────┼────┤
│協盛營造有限│86.10 │1   │KG00000000  │234000    │11700   │
│公司        │      │    │            │          │        │
├──────┼───┼──┼──────┼─────┼────┤
│奕銓工程有限│86.11│2   │LC00000000  │210000    │10500   │
│公司        │86.11 │    │LC00000000  │340000    │17000   │
├──────┼───┼──┼──────┼─────┼────┤
│京傳營造有限│87.4  │7   │ND00000000  │462000    │23100   │
│公司        │87.4  │    │ND00000000  │235750    │11788   │
│            │87.4  │    │ND00000000  │437000    │21850   │
│            │87.4  │    │ND00000000  │616000    │30800   │
│            │87.4  │    │ND00000000  │475200    │23760   │
│            │87.7  │    │ND00000000  │532000    │26600   │
│            │87.4  │    │ND00000000  │442400    │22120   │
├──────┼───┼──┼──────┼─────┼────┤
│明發煤氣分裝│86.10 │6   │KG00000000  │25000     │1250    │
│股份有限公司│86.10 │    │KG00000000  │25000     │1250    │
│            │86.12 │    │LC00000000  │20000     │1000    │
│            │86.12 │    │LC00000000  │20000     │1000    │
│            │87.2  │  │MB00000000  │20000     │1000    │
│            │87.4  │    │ND00000000  │20000     │1000    │
├──────┼───┼──┼──────┼─────┼────┤
│萬有營造有限│87.1  │2   │MB00000000  │420750    │21037   │
│公司        │87.3  │    │ND00000000  │28571     │1429    │
├──────┼───┼──┼──────┼─────┼────┤
│紀森實業股份│87.12 │1   │SM00000000  │0000000   │80000   │
│有限公司    │      │    │            │          │        │
├──────┼───┼──┼──────┼─────┼────┤
│保固營造有限│87.1  │ 2  │MB00000000  │90000     │4500    │
│公司        │87.3  │    │ND00000000  │500000    │25000   │
├──────┼───┼──┼──────┼─────┼────┤
│英銓實業有限│87.9  │1   │RK00000000  │298000    │14900   │
│公司        │      │    │            │          │        │
├──────┼───┼──┼──────┼─────┼────┤
│峰億營造有限│86.10 │5   │KG00000000  │474585    │23726   │
│公司        │86.10 │    │KG00000000  │474585    │23726   │
│            │86.10 │    │KG00000000  │474585    │23729   │
│            │86.10 │    │KG00000000  │490950    │24548   │
│            │86.10 │    │KG00000000  │474585    │23729   │
├──────┼───┼──┼──────┼─────┼────┤
│大盈營造股份│87.3  │6   │ND00000000  │285714    │14286   │
│有限公司    │87.3  │    │ND00000000  │266667    │13333   │
│            │87.6  │    │PF00000000  │300000    │15000   │
│            │87.6  │    │PF00000000  │350000    │17500   │
│            │87.6  │    │PF00000000  │350000    │17500   │
│            │87.6  │    │PF00000000  │300000    │15000   │
├──────┼───┼──┼──────┼─────┼────┤
│慶益營造有限│87.6  │16  │PF00000000  │379200    │18960   │
│公司        │87.6  │    │PF00000000  │223800    │11190   │
│            │87.6  │    │PF00000000  │223600    │11180   │
│            │87.6  │    │PF00000000  │398100    │19905   │
│            │87.6  │    │PF00000000  │413800    │20690   │
│            │87.6  │    │PF00000000  │409100    │20455   │
│            │87.6  │    │PF00000000  │282200    │14110   │
│            │87.6  │    │PF00000000  │473800    │23690   │
│            │87.6  │    │PF00000000  │221500    │11075   │
│            │87.6  │    │PF00000000  │318600    │15930   │
│            │87.6  │    │PF00000000  │731000    │36550   │
│            │87.7  │    │QH00000000  │305800    │15290   │
│            │87.7  │    │QH00000000  │323000    │16150   │
│            │87.8  │    │QH00000000  │422000    │21100   │
│            │87.9  │    │RK00000000  │486000    │24300   │
│            │87.10 │    │RK00000000  │684000    │34200   │
├──────┼───┼──┼──────┼─────┼────┤
│偉正交通股份│86.11 │2   │LC00000000  │260000    │13000   │
│有限公司    │86.11 │    │LC00000000  │290000    │14500   │
├──────┼───┼──┼──────┼─────┼────┤
│吉祥木箱行  │86.10 │2   │KG00000000  │47500     │2375    │
│            │86.12 │    │LC00000000  │31000     │1550    │
├──────┼───┼──┼──────┼─────┼────┤
│金福鼎開發事│86.11 │6   │LC00000000  │463000    │23150   │
│業有限公司  │86.11 │    │LC00000000  │457000    │22850   │
│            │86.12 │    │LC00000000  │449400    │22470   │
│            │86.12 │    │LC00000000  │450600    │22530   │
│            │86.12 │    │LC00000000  │680000    │34000   │
│            │86.12 │    │LC00000000  │501000    │25050   │
├──────┼───┼──┼──────┼─────┼────┤
│長虹工程股份│88.1  │1   │TM00000000  │234057    │11703   │
│有限公司高雄│      │    │            │          │        │
│辦事處      │      │    ││          │        │
├──────┼───┼──┼──────┼─────┼────┤
│廣祥營造有限│87.2  │1   │MB00000000  │639000    │34650   │
│公司        │      │    │            │          │        │
├──────┼───┼──┼──────┼─────┼────┤
│福良砂石場股│87.9  │2   │RK00000000  │200000    │10000   │
│份有限公司  │87.9  │    │RK00000000  │184800    │9240    │
└──────┴───┴──┴──────┴─────┴────┘
附表一之二：豫德企業行開立不實發票沖帳部分
┌──────┬───┬──┬──────┬─────┐
│開立發票對象│日期  │張數│發票字軌號碼│發票金額  │
│            │      │    │            │（元）    │
├──────┼───┼──┼──────┼─────┤
│大禹砂石行  │88.3  │5   │UK00000000  │369900    │
│            │87.9  │    │RK00000000  │462000    │
│            │87.10 │    │RK00000000  │375100    │
│            │88.2  │    │TM00000000  │742500    │
│  │88.2  │    │TM00000000  │511500    │
├──────┼───┼──┼──────┼─────┤
│豫誠建材企業│87.9  │7   │RK00000000  │539500    │
│行          │87.12 │    │SM00000000  │147920    │
│            │88.2  │    │TM00000000  │314400    │
│            │88.3  │    │UK00000000  │628000    │
│            │88.3  │    │UK00000000  │698900    │
│            │88.4  │    │UK00000000  │728200    │
│            │88.4  │    │UK00000000  │352000    │
├──────┼───┼──┼──────┼─────┤
│鼎裕企業行  │87.7  │20  │QH00000000  │340000    │
│            │87.8  │    │QH00000000  │361800    │
│            │87.8  │    │QH00000000  │385000    │
│            │87.8  │    │QH00000000  │436800    │
│            │87.8  │    │QH00000000  │600600    │
│            │87.8  │    │QH00000000  │672000    │
│            │87.10 │    │RK00000000  │403000    │
│            │87.10 │    │RK00000000  │437100    │
│            │87.12 │    │SM00000000  │638600    │
│            │87.12 │    │SM00000000  │421600    │
│            │87.12 │    │SM00000000  │81920     │
│            │87.12 │    │SM00000000  │553250    │
│            │88.3  │    │UK00000000  │676200    │
│            │88.4  │    │UK00000000  │669900    │
│            │88.4  │    │UK00000000  │747600    │
│            │88.4  │    │UK00000000  │298700    │
│            │88.4  │    │UK00000000  │420000    │
│            │88.4  │    │UK00000000  │308000    │
│            │88.4  │    │UK00000000  │552200    │
│            │88.4  │    │UK00000000  │462000    │
├──────┼───┼──┼──────┼─────┤
│全營國際有限│87.6  │17  │PF00000000  │540000    │
│公司        │87.6  │    │PF00000000  │783000    │
│            │87.6  │    │PF00000000  │404250    │
│            │87.7  │    │QH00000000  │256000    │
│            │87.7  │    │QH00000000  │475000    │
│            │87.8  │    │QH00000000  │823000    │
│            │87.8  │    │QH00000000  │441600    │
│            │87.8  │    │QH00000000  │432000    │
│            │87.8  │    │QH00000000  │460000    │
│            │87.10 │    │RK00000000  │486300    │
│            │87.10 │    │RK00000000  │576000    │
│            │87.10 │    │RK00000000  │386300    │
│            │88.2  │    │TM00000000  │378000    │
│            │88.2  │    │TM00000000  │296000    │
│            │88.2  │    │TM00000000  │712000    │
│            │88.4  │    │UK00000000  │646700    │
│            │88.4  │    │UK00000000  │545200    │
├──────┼───┼──┼──────┼─────┤
│高亞力實業有│87.6  │9   │PF00000000  │746500    │
│限公司      │87.6  │    │PF00000000  │756000    │
│            │87.8  │    │QH00000000  │620000    │
│            │87.8  │    │QH00000000  │714000    │
│    │87.9  │    │RK00000000  │651000    │
│            │87.10 │    │RK00000000  │684100    │
│            │87.12 │    │SM00000000  │437900    │
│            │87.12 │    │SM00000000  │560000    │
│            │88.2  │    │TM00000000  │603000    │
└──────┴───┴──┴──────┴─────┘
附表二之一：鼎裕企業社開立不實發票幫助逃漏營業稅部分
┌──────┬───┬──┬──────┬─────┬────┐
│開立發票對象│日期  │張數│發票字軌號碼│發票金額  │逃漏稅額│
│            │      │    │            │（元）    │（元）  │
├──────┼───┼──┼──────┼─────┼────┤
│進利營造有限│88.2  │3   │TM00000000  │242857    │12143   │
│公司        │88.2  │    │TM00000000  │300000    │15000   │
│            │88.2  │    │TM00000000  │271429    │13571   │
├──────┼───┼──┼──────┼─────┼────┤
│長虹工程股份│88.4  │1   │UK00000000  │95238     │4762    │
│有限公司高雄│    │    │            │          │        │
│辦事處      │      │    │            │          │        │
├──────┼───┼──┼──────┼─────┼────┤
│江南營造有限│87.12 │3   │SM00000000  │286000    │19300   │
│公司        │87.12 │    │SM00000000  │418000    │20900   │
│            │87.12 │    │SM00000000  │338857    │16943   │
├──────┼───┼──┼──────┼─────┼────┤
│慶益營造有限│87.10 │1   │RK00000000  │0000000   │24315   │
│公司        │      │    │            │          │        │
└──────┴───┴──┴──────┴─────┴────┘
附表二之二：鼎裕企業社開立不實發票沖帳部分
┌──────┬───┬──┬──────┬─────┐
│開立發票對象│日期  │張數│發票字軌號碼│發票金額  │
│            │      │    │            │（元）    │
├──────┼───┼──┼──────┼─────┤
│大禹砂石行  │87.10 │8   │RK00000000  │517500    │
│            │87.10 │  │RK00000000  │626200    │
│            │87.10 │    │RK00000000  │532000    │
│            │88.4  │    │UK00000000  │499200    │
│            │88.4  │    │UK00000000  │516000    │
│            │88.4  │    │UK00000000  │484800    │
│            │88.4  │    │UK00000000  │500400    │
│            │88.4  │    │UK00000000  │489600    │
├──────┼───┼──┼──────┼─────┤
│豫德企業行  │87.8  │12  │QH00000000  │286000    │
│            │87.8  │    │QH00000000  │782000    │
│            │87.8  │    │QH00000000  │779000    │
│            │87.8  │    │QH00000000  │0000000   │
│            │87.8  │    │QH00000000  │402600    │
│            │87.10 │    │RK00000000  │510800    │
│            │87.10 │    │RK00000000  │793600    │
│            │87.10 │    │RK00000000  │638600    │
│            │87.12 │    │SM00000000  │508400    │
│            │87.12 │    │SM00000000  │535925    │
│        │88.2  │    │TM00000000  │355300    │
│            │88.2  │    │TM00000000  │321300    │
├──────┼───┼──┼──────┼─────┤
│豫誠建材企業│87.10 │12  │RK00000000  │422500    │
│行          │87.10 │    │RK00000000  │343800    │
│            │87.10 │    │RK00000000  │623500    │
│            │87.12 │    │SM00000000  │677100    │
│            │87.12 │    │SM00000000  │797500    │
│            │88.2  │    │TM00000000  │195700    │
│            │88.4  │    │UK00000000  │598500    │
│            │88.4  │    │UK00000000  │682000    │
│            │88.4  │    │UK00000000  │667000    │
│            │88.4  │    │UK00000000  │695200    │
│            │88.4  │    │UK00000000  │695200    │
│            │88.4  │    │UK00000000  │706200    │
├──────┼───┼──┼──────┼─────┤
│全營國際有限│87.8  │13  │QH00000000  │598000    │
│公司        │87.8  │    │QH00000000  │672000    │
│            │87.9  │    │RK00000000  │623500    │
│            │87.10 │    │RK00000000  │422500    │
│            │87.12 │    │SM00000000  │400000    │
│            │87.12 │    │SM00000000  │495950    │
│            │87.12 │    │SM00000000  │704000    │
│            │88.2  │    │TM00000000  │189100    │
│            │88.2  │    │TM00000000  │201500    │
│            │88.2  │    │TM00000000  │334800    │
│            │88.2  │    │TM00000000  │618000    │
│            │88.4  │    │UK00000000  │519200    │
│            │88.4  │    │UK00000000  │600300    │
├──────┼───┼──┼──────┼─────┤
│高亞力實業有│87.8  │17  │QH00000000  │663000    │
│限公司      │87.8  │    │QH00000000  │436800    │
│            │87.8  │    │QH00000000  │283650    │
│            │87.10 │    │RK00000000  │504000    │
│            │87.10 │    │RK00000000  │433600    │
│            │87.10 │    │RK00000000  │530850    │
│            │87.12 │    │SM00000000  │583000    │
│            │87.12 │    │SM00000000  │501000    │
│            │87.12 │    │SM00000000  │775100    │
│            │88.2  │    │TM00000000  │179800    │
│            │88.2  │    │TM00000000  │286750    │
│            │88.2  │    │TM00000000  │228000    │
│            │88.4  │    │UK00000000  │592950    │
│            │88.4  │    │UK00000000  │715000    │
│            │88.4  │    │UK00000000  │682000    │
│            │88.4  │    │UK00000000  │704000    │
│            │88.4  │    │UK00000000  │693000    │
└──────┴───┴──┴──────┴─────┘
附表三之一：豫誠企業行開立不實發票幫助逃漏營業稅部分
┌──────┬───┬──┬──────┬─────┬────┐
│開立發票對象│日期  │張數│發票字軌號碼│發票金額  │逃漏稅額│
│            │      │    │            │（元）    │（元）  │
├──────┼───┼──┼──────┼─────┼────┤
│進利營造有限│88.1  │2   │TM00000000  │255238    │12762   │
│公司        │88.1  │    │TM00000000  │220952    │11048   │
├──────┼───┼──┼──────┼─────┼────┤
│長虹工程股份│88.1  │1   │TM00000000  │104164    │5208    │
│有限公司高雄│      │    │            │          │        │
│辦事處      │      │    │            │          │        │
├──────┼───┼──┼──────┼─────┼────┤
│大盈營造股份│87.11 │4   │SM00000000  │483000    │24150   │
│有限公司    │87.11 │    │SM00000000  │276000    │13800   │
│            │87.12 │    │SM00000000  │321000    │16050   │
│            │87.12 │    │SM00000000  │350000    │17500   │
├──────┼───┼──┼──────┼─────┼────┤
│慶益營造有限│87.9  │1   │RK00000000  │265000    │13250   │
│公司        │      │    │            │          │        │
└──────┴───┴──┴──────┴─────┴────┘
附表三之二：豫誠企業行開立不實發票沖帳部分
┌──────┬───┬──┬──────┬─────┐
│開立發票對象│日期  │張數│發票字軌號碼│發票金額  │
│            │      │    │            │（元）    │
├──────┼───┼──┼──────┼─────┤
│大禹砂石行  │87.9  │10  │RK00000000  │330600    │
│            │87.9  │    │RK00000000  │316200    │
│            │87.9  │    │RK00000000  │262200    │
│            │88.1  │    │TM00000000  │334500    │
│            │88.3  │    │UK00000000  │285650    │
│            │88.3  │    │UK00000000  │381300    │
│            │88.3  │    │UK00000000  │282750    │
│            │88.3  │    │UK00000000  │483000    │
│            │88.4  │    │UK00000000  │499200    │
│            │88.4  │    │UK00000000  │482400    │
├──────┼───┼──┼──────┼─────┤
│鼎裕企業行  │87.10 │8   │RK00000000  │728000    │
│            │87.12 │    │SM00000000  │570071    │
│            │87.12 │    │SM00000000  │334600    │
│            │88.1  │    │TM00000000  │688500    │
│            │88.2  │    │TM00000000  │243900    │
│            │88.3  │    │UK00000000  │494500    │
│            │88.4  │    │UK00000000  │603200    │
│            │88.4  │    │UK00000000  │539400    │
├──────┼───┼──┼──────┼─────┤
│豫德企業行  │88.1  │7   │TM00000000  │639000    │
│            │88.3  │    │UK00000000  │520800    │
│            │88.3  │    │UK00000000  │476100    │
│            │88.4  │    │UK00000000  │513300    │
│            │88.4  │    │UK00000000  │469200    │
│            │88.4  │    │UK00000000  │469200    │
│            │88.4  │    │UK00000000  │667000    │
├──────┼───┼──┼──────┼─────┤
│全營國際有限│87.10 │10  │RK00000000  │457300    │
│公司        │87.10 │    │RK00000000  │418000    │
│            │87.11 │    │SM00000000  │375550    │
│            │87.11 │    │SM00000000  │410200    │
│            │88.1  │    │TM00000000  │678000    │
│            │88.1  │    │TM00000000  │259700    │
│            │88.3  │    │UK00000000  │423800    │
│            │88.3  │    │UK00000000  │588700    │
│            │88.4  │    │UK00000000  │539400    │
│            │88.4  │    │UK00000000  │783000    │
├──────┼───┼──┼──────┼─────┤
│高亞力實業有│87.9  │18  │RK00000000  │578200    │
│限公司      │87.10 │    │RK00000000  │399300    │
│            │87.11 │    │SM00000000  │454600    │
│            │87.11 │    │SM00000000  │465000    │
│            │87.12 │    │SM00000000  │372000    │
│            │87.12 │    │SM00000000  │638600    │
│            │88.1  │    │TM00000000  │628250    │
│            │88.1  │    │TM00000000  │158100    │
│            │88.1  │    │TM00000000  │449500    │
│            │88.2  │    │TM00000000  │375100    │
│            │88.3  │    │UK00000000  │602000    │
│            │88.3  │    │UK00000000  │506000    │
│            │88.4  │    │UK00000000  │473800    │
│            │88.4  │    │UK00000000  │519800    │
│            │88.4  │    │UK00000000  │762700    │
│            │88.4  │    │UK00000000  │473800    │
│            │88.4  │    │UK00000000  │519200    │
│            │88.4  │    │UK00000000  │478400    │
└──────┴───┴──┴──────┴─────┘
附表四之一：全營公司開立不實發票幫助逃漏營業稅部分
┌──────┬───┬──┬──────┬─────┬────┐
│開立發票對象│日期  │張數│發票字軌號碼│發票金額  │逃漏稅額│
│            │      │    │            │（元）    │（元）  │
├──────┼───┼──┼──────┼─────┼────┤
│高發灌股份有│87.12 │1   │SM00000000  │20000     │1000    │
│限公司      │      │    │            │          │        │
├──────┼───┼──┼──────┼─────┼────┤
│台宜實業股份│87.12 │1   │SM00000000  │60000     │3000    │
│有限公司    │      │    │            │          │        │
├──────┼───┼──┼──────┼─────┼────┤
│台怡實業有限│87.12 │1   │SM00000000  │40000     │2000    │
│公司        │      │    │            │          │        │
├──────┼───┼──┼──────┼─────┼────┤
│國鑌企業股份│88.3  │6   │UH00000000  │759000    │37950   │
│有限公司    │88.4  │    │UK00000000  │384000    │19200   │
│            │88.4  │    │UK00000000  │661500    │33075   │
│            │88.4  │    │UK00000000  │759000    │37950   │
│            │88.4  │    │UK00000000  │425600    │21280   │
│            │88.4  │    │UK00000000  │425600    │21280   │
├──────┼───┼──┼──────┼─────┼────┤
│魯山實業股份│87.12 │1   │SM00000000  │40000     │2000    │
│有限公司    │      │    │            │          │        │
├──────┼───┼──┼──────┼─────┼────┤
│國士砂石企業│87.4  │2   │ND00000000  │583000    │29150   │
│有限公司    │87.4  │    │ND00000000  │628050    │31430   │
├──────┼───┼──┼──────┼─────┼────┤
│元祖砂石有限│87.4  │4   │ND00000000  │784400    │39220   │
│公司        │87.4  │    │ND00000000  │826800    │41340   │
│            │87.4  │    │ND00000000  │816200    │40810   │
│            │87.4  │    │ND00000000  │823620    │41181   │
├──────┼───┼──┼──────┼─────┼────┤
│松川精密股份│83.10 │31  │WH00000000  │6393      │319     │
│有限公司    │83.11 │    │WP00000000  │50000     │2500    │
│            │83.11 │    │WP00000000  │7500      │375     │
│            │83.12 │    │WV00000000  │23188     │1159    │
│            │84.2  │    │XH00000000  │2890      │145     │
│            │84.5  │    │YH00000000  │14025     │701     │
│            │84.6  │    │YQ00000000  │4906      │245     │
│            │84.7  │    │ZA00000000  │1485      │74      │
│            │84.8  │    │ZH00000000  │2526      │126     │
│            │84.9  │    │ZQ00000000  │3000      │150     │
│            │84.10 │    │AA00000000  │14795     │740     │
│            │84.11 │    │AH00000000  │18098     │905     │
│            │84.12 │    │AQ00000000  │6169      │308     │
│            │85.1  │    │AY00000000  │2985      │149     │
│            │85.4  │    │CE00000000  │6375      │319     │
│            │85.5  │    │CQ00000000  │13737     │687     │
│            │85.7  │    │DL00000000  │4542      │227     │
│            │85.8  │    │DW00000000  │12846     │642     │
│            │85.9  │    │EG00000000  │8896      │445     │
│            │85.10 │    │ES00000000│19592     │980     │
│            │86.1  │    │FY00000000  │12396     │620     │
│            │86.2  │    │GJ00000000  │9098      │455     │
│            │86.3  │    │GU00000000  │17955     │898     │
│            │86.4  │    │HE00000000  │19008     │950     │
│            │86.6  │    │JA00000000  │37534     │1877    │
│            │86.8  │    │JL00000000  │8751      │437     │
│            │86.8  │    │JL00000000  │33027     │1651    │
│            │86.10 │    │KG00000000  │56980     │2849    │
│            │86.12 │    │LC00000000  │12730     │636     │
│            │86.12 │    │LC00000000  │5350      │267     │
│            │87.4  │    │ND00000000  │13932     │696     │
├──────┼───┼──┼──────┼─────┼────┤
│大盈營造股份│87.12 │3   │SM00000000  │378000    │18900   │
│有限公司    │87.12 │    │SM00000000  │416000    │20800   │
│            │87.12 │    │SM00000000  │336000    │16800   │
├──────┼───┼──┼──────┼─────┼────┤
│慶益營造有限│87.8  │9   │QH00000000  │370800    │16540   │
│公司        │87.8  │    │QH00000000  │621300    │31065   │
│            │87.8  │    │QH00000000  │408420    │20421   │
│            │87.8  │    │QH00000000  │486100    │24305   │
│            │87.8  │    │QH00000000  │331600    │16580   │
│            │87.8  │    │QH00000000  │486000    │24300   │
│            │87.8  │    │QH00000000  │460500    │23025   │
│            │87.10 │    │RK00000000  │638400    │31920   │
│            │87.10 │    │RK00000000  │635500    │31775   │
├──────┼───┼──┼──────┼─────┼────┤
│歐特汽車企業│88.4  │1   │UK00000000  │578600    │28930   │
│行          │      │    │            │          │        │
├──────┼───┼──┼──────┼─────┼────┤
│元大實業有限│87.4  │3   │ND00000000  │863200    │43160   │
│公司        │87.4  │    │ND00000000  │826800    │41340   │
│            │87.4  │    │ND00000000  │631800    │31590   │
├──────┼───┼──┼──────┼─────┼────┤
│啟用企業股份│88.3  │6   │UK00000000  │346000    │17300   │
│有限公司    │88.3  │    │UK00000000  │434000    │21700   │
│            │88.3  │    │UK00000000  │458400    │22920   │
│            │88.3  │    │UK00000000  │484000    │24200   │
│            │88.4  │    │UK00000000  │277600    │13880   │
│            │88.4  │    │UK00000000  │346000    │17300   │
├──────┼───┼──┼──────┼─────┼────┤
│福良砂石場股│87.12 │1   │SM00000000  │300000    │15000   │
│份有限公司  │      │    │            │          │        │
├──────┼───┼──┼──────┼─────┼────┤
│昆泰康鐵有限│87.12 │4   │SM00000000  │518040    │25902   │
│公司        │87.12 │    │SM00000000  │481950│24098   │
│            │87.12 │    │SM00000000  │250200    │12510   │
│            │87.12 │    │SM00000000  │300150    │15008   │
└──────┴───┴──┴──────┴─────┴────┘
附表四之二：全營公司開立不實發票沖帳部分
┌──────┬───┬──┬──────┬─────┐
│開立發票對象│日期  │張數│發票字軌號碼│發票金額  │
│            │      │    │            │（元）    │
├──────┼───┼──┼──────┼─────┤
│大禹砂石行  │87.10 │4   │RK00000000  │523000    │
│            │87.10 │    │RK00000000  │417000    │
│            │88.2  │    │TM00000000  │570400    │
│            │88.2  │    │TM00000000  │511500    │
├──────┼───┼──┼──────┼─────┤
│豫德企業行  │87.4  │15  │ND00000000  │283600    │
│            │87.4  │    │ND00000000  │158600    │
│            │87.4  │    │ND00000000  │251625    │
│            │87.4  │    │ND00000000  │210000    │
│      │87.6  │    │PF00000000  │361200    │
│            │87.6  │    │PF00000000  │588700    │
│            │87.6  │    │PF00000000  │612000    │
│            │87.6  │    │PF00000000  │638000    │
│            │87.10 │    │RK00000000  │686000    │
│            │87.10 │    │RK00000000  │326800    │
│            │87.10 │    │RK00000000  │672000    │
│            │87.10 │    │RK00000000  │450000    │
│            │87.10 │    │RK00000000  │615000    │
│            │88.2  │    │TM00000000  │369000    │
│            │88.4  │    │UK00000000  │682000    │
├──────┼───┼──┼──────┼─────┤
│豫誠建材企業│87.10 │15  │RF00000000  │364500    │
│行          │87.10 │    │RK00000000  │336550    │
│            │87.10 │    │RK00000000  │364500    │
│            │87.10 │    │RK00000000  │402200    │
│            │87.12 │    │SM00000000  │263500    │
│            │87.12 │    │SM00000000  │272800    │
│            │88.2  │    │TM00000000  │323450    │
│            │88.2  │    │TM00000000  │341400    │
│            │88.2  │    │TM00000000  │448700    │
│            │88.2  │    │TM00000000  │473500    │
│            │88.2  │    │TM00000000  │496000    │
│            │88.4  │    │UK00000000  │629200    │
│            │88.4  │    │UK00000000  │752100    │
│            │88.4  │    │UK00000000  │906400    │
│            │88.4  │    │UK00000000  │312400    │
├──────┼───┼──┼──────┼─────┤
│鼎裕企業行  │87.8  │7   │QＺ000000000 │704000    │
│            │87.8  │    │QH00000000  │558000    │
│            │87.10 │    │RK00000000  │475000    │
│            │88.1  │    │TM00000000  │341400    │
│            │88.2  │    │TM00000000  │558000    │
│            │88.4  │    │UK00000000  │597400    │
│            │88.4  │    │UK00000000  │880000    │
├──────┼───┼──┼──────┼─────┤
│高亞力實業有│87.4  │14  │ND00000000  │586400    │
│限公司      │87.4  │    │ND00000000  │420000    │
│            │87.4  │    │ND00000000  │432000    │
│            │87.4  │    │ND00000000  │471600    │
│            │87.4  │    │ND00000000  │641200    │
│            │87.6  │    │PF00000000  │540000    │
│            │87.6  │    │PF00000000  │529000    │
│            │87.6  │    │PF00000000  │638550    │
│            │87.6  │    │PF00000000  │628000    │
│            │87.6  │    │PF00000000  │588600    │
│            │87.6  │    │PF00000000  │544000    │
│            │88.4  │    │UK00000000  │605000    │
│            │88.4  │    │UK00000000  │741000    │
│            │88.4  │    │UK00000000  │629200    │
└──────┴───┴──┴──────┴─────┘
附表五：聚賢企業社開立不實發票幫助逃漏稅部分
┌──────┬───┬──┬──────┬─────┬────┐
│開立發票對象│日期  │張數│發票字軌號碼│發票金額  │逃漏稅額│
│            │      │    │            │（元）    │（元）  │
├──────┼───┼──┼──────┼─────┼────┤
│啟用企業股份│88.7  │6   │WF00000000  │454860    │21660   │
│有限公司    │88.7  │    │WF00000000  │406980    │19380   │
│            │88.8  │    │WF00000000  │472214    │32534   │
│            │88.6  │    │（不詳）    │510720    │24320   │
│            │88.8  │    │WF00000000  │498750    │23750   │
│            │88.7  │    │WF00000000  │464835    │22135   │
├──────┼───┼──┼──────┼─────┼────┤
│詠勝工業股份│88.7. │1   │WF00000000  │60000     │3000    │
│有限公司    │      │    │            │          │        │
└──────┴───┴──┴──────┴─────┴────┘
附表六之一：書禮企業社開立不實發票幫助逃漏營業稅部分
┌──────┬───┬──┬──────┬─────┬────┐
│開立發票對象│日期│張數│發票字軌號碼│發票金額  │逃漏稅額│
│            │      │    │            │（元）    │（元）  │
├──────┼───┼──┼──────┼─────┼────┤
│啟用企業股份│88.7  │5   │WF00000000  │502740    │23940   │
│有限公司    │88.7  │    │WF00000000  │512715    │24415   │
│            │88.7  │    │WF00000000  │502740    │23940   │
│            │88.7  │    │WF00000000  │512715    │24415   │
│            │88.8  │    │WF00000000  │782838    │37278   │
└──────┴───┴──┴──────┴─────┴────┘
附表六之二：書禮企業社開立不實發票沖帳部分
┌──────┬───┬──┬──────┬─────┐
│開立發票對象│日期  │張數│發票字軌號碼│發票金額  │
│            │      │    │            │（元）    │
├──────┼───┼──┼──────┼─────┤
│高亞力實業有│88.6.7│1   │VH00000000  │470925    │
│限公司      │      │    │            │          │
├──────┼───┼──┼──────┼─────┤
│聚賢企業行  │88.5  │6   │VH00000000  │71600     │
│            │88.5  │    │VH00000000  │591675    │
│            │88.6  │    │VH00000000  │485100    │
│            │88.6  │    │VH00000000  │663125    │
│            │88.6  │    │VH00000000  │924945    │
│            │88.6  │    │VH00000000  │781200    │
└──────┴───┴──┴──────┴─────┘
【附錄本判決論罪科刑法條】
中華民國刑法第二百十條：
  偽造、變造私文書，足以生損害於公眾或他人者，處五年以下有期徒刑。
刑法第二百十六條：
  行使第二百十條至第二百十五條之文書者，依偽造、變造文書或登載不實事項或使
  登載不實事項之規定處斷。
稅捐稽徵法第四十三條第一項：
  教唆或幫助犯第四十一條或第四十二條之罪者，處三年以下有期徒刑、拘役或科新
  台幣六萬元以下罰金。
稅捐稽徵法第四十一條：
  納稅義務人以詐術或其他不正當方法逃漏稅捐者，處五年以下有期徒刑、拘役或科
  或併科新台幣六萬元以下罰金。
稅捐稽徵法第四十七條：
  本法關於納稅義務人、扣繳義務人及代徵人應處徒刑之規定，於左列之人適用之：
  一、公司法規定之公司負責人。
  二、民法或其他法律規定對外代表法人之董事或理事。
  三、商業登記法規定之商業負責人。
  四、其他非法人團體之代表人或管理人。
商業會計法第七十一條第一款：
  商業負責人、主辦及經辦會計人員或依法受託代他人處理會計事務之人員有左列情
  事之一者，處五年以下有期徒刑、拘役或科或併科新臺幣十五萬元以下罰金：
  一、以明知為不實之事項，而填製會計憑證或記入帳冊者。


司法院資訊處製作；財團法人民間司法改革基金會備份。
